# 对未实际出资的联营企业盈亏如何进行账务处理

提问人：jiyuzhao 时间：2020-03-21 08:05:26
您好，陈版主！A公司与B公司共同出资设立C公司，其中A公司持股75%并全部履行出资义务，B公司持股25%至今尚未出资。C公司上年度亏损时，B公司是否应按照权益法核算确认投资损益并计入负债；C公司本年度实现盈利后扭亏为赢，本年度B公司又该如何进行账务处理呢？

回答人：chenyiwei
如果按认缴比例承担亏损，且认缴比例高于实缴比例的，则在权益法核算前，应先对被投资公司的报表进行调整，模拟增加本企业已认缴的出资额，在此基础上进行权益法核算，同时将尚未实缴的本企业认缴出资额确认为一项负债。后续实缴出资时借记该项负债。这样做可以避免确认亏损不及时。
另外还有一种办法是确认本企业在被投资企业亏损中所占的份额，但贷记预计负债。后续出资时将该预计负债予以转销。